---
title: "Corona-Dashboard der Stadt Passau"
output: 
  flexdashboard::flex_dashboard:
    orientation: columns
    vertical_layout: fill
params:
  IDKreis: 09262
  NameKreis: "Kreisfreie Stadt Passau"
  EWO: 52803
  backweek: 3
  limits: !r c(35,50,100,150)
  Altersklasse: !r c("A00-A04","A05-A14","A15-A34","A35-A59","A60-A79","A80+")
  EWOAK: !r c(2138,3180,15820,16601,11298,3744)
---

```{r setup, include=FALSE}
library(curl)
library(jsonlite)
library(lubridate)
library(ggplot2)
library(dplyr)
library(tidyr)
library(zoo)
library(openxlsx)
library(svDialogs)
library(ggrepel)
library(flexdashboard)
library(knitr)
library(readxl)

source("./functions/functions.R")
EWO <- as.numeric(params$EWO)
backweek <- params$backweek
AG <- params$IDKreis
Altersklassen <- data.frame(Altersklasse = params$Altersklasse, EWO = params$EWOAK, stringsAsFactors = FALSE)

cases <- RKI.cases(params$IDKreis, "2020-01-01", Sys.Date()) 

timeline <- cases %>%
  filter(NeuerFall %in% c(1,0)) %>%
  group_by(Meldedatum) %>%
  arrange(Meldedatum) %>%
  summarise_at(c("AnzahlFall"), sum, na.rm = TRUE) %>%
  complete(Meldedatum = seq.Date(min(Meldedatum), today() - 1, by = "day"))

timeline$AnzahlFall <- replace(timeline$AnzahlFall, is.na(timeline$AnzahlFall), 0)

# Rückblickende Summe der Fallzahlen der letzten 7 Tage, von jedem einzelnen
# Datum aus gerechnet, das ganze auf 100.000 Einwohner normalisiert ergibt
# die berüchtigte "7-Tage-je-100.000-Einwohner-Inzidenz"
timeline$Inzidenz <- rollsum(timeline$AnzahlFall, 7,
                             fill = 0,
                             align = "right") * 100000 / EWO

# Höchste Inzidenz der jeweils vorausgehenden 7 Tage, liefert die Aussage, ob
# ein bestimmter Wert in dieser Zeit nicht überschritten wurde
timeline$Inzidenz.max7 <- rollmax(timeline$Inzidenz, 7,
                                  fill = 0,
                                  align = "right"
)


weekly <- timeline %>%
  mutate(across(3:4, round, 1)) %>% 
  as.data.frame() %>% 
  tail(7) %>% 
  mutate(Inzidenz.1t = round(AnzahlFall/EWO*100000,1)) %>%
  
  rename(I.1d = 5) %>%
  mutate(cumsum(AnzahlFall)) %>%
  rename(lfd.sum = 6)


ok <- function(Grenzwert) {  
  as.numeric((max(timeline$Meldedatum) - max(as.data.frame(timeline[which(timeline$Inzidenz >= Grenzwert),])$Meldedatum)))
}

source.file.name <- "Z:/260 Rechtsamt/Sonstiges/Dashboardzahlen, regionaler Vergleich.xlsx"
Dashboard <- if (file.exists(source.file.name)) as.data.frame(read_excel(source.file.name)) %>%
  tail(100) %>%
  select(Meldedatum=Tag, Inzidenz=4) else tail(timeline,100)[,1] %>% mutate(Inzidenz=100000)

checkdash <- function(Grenzwert) {
  
  as.numeric((max(Dashboard$Meldedatum) - max(as.data.frame(Dashboard[which(Dashboard$Inzidenz >= Grenzwert),])$Meldedatum)))
}

# Schwellen <- c(50, 100) %>%
Schwellen <- params$limits %>%
  as.data.frame() %>%
  rename(Grenzwert = 1) %>%
  mutate(bei_Fallzahl = floor(Grenzwert * EWO/100000)) %>%
  mutate(Abweichung = round(floor(sum(weekly$AnzahlFall) - bei_Fallzahl))) 

Schwellen$Abweichung <- paste0(symnum(Schwellen$Abweichung,
                                      c(-Inf, 0, Inf),
                                      c("", "+")),
                               Schwellen$Abweichung)

Schwellen$ok_seit <- sapply(Schwellen$Grenzwert, ok)
Schwellen$ok_RKI <- sapply(Schwellen$Grenzwert, checkdash)

names(Schwellen) <- c("Grenzwert","max. Fälle","Abweichung","Tage in Datenbank","Tage in Dashboard")




weekly.plot <- weekly %>%
  ggplot(aes(x = Meldedatum, y = Inzidenz)) +
  geom_bar(stat = "identity", width = 1, fill = "grey") +
  geom_bar(aes(y = I.1d, x = Meldedatum), stat = "identity") +
  geom_text(aes(label = paste0("", round(Inzidenz,1))), position = position_dodge(width = 0.9), vjust=1.5, size=5) +
  # geom_text(aes(label=paste0("N: ", round(AnzahlFall,1))), position=position_dodge(width=0.9), vjust=4.5) +
  geom_text(aes(y=I.1d, label=paste0(round(AnzahlFall,1))), position=position_dodge(width=0.9), vjust=-1.5) +
  # geom_text(aes(label=paste0("lSum: ",  lfd.sum)), position=position_dodge(width=0.9), vjust=7.5) +
  geom_hline(yintercept=Schwellen[3,1], linetype="dashed", color = "red", size=1) +
  geom_hline(yintercept=Schwellen[2,1], linetype="dashed", color = "black", size=1) +
  geom_hline(yintercept=Schwellen[1,1], linetype="dashed", color = "green", size=1) +
  scale_x_date(date_breaks = "1 day", date_labels = "%a, %d.%m") +
  labs(title = paste0(
    "Neu gemeldete Fälle in den letzten 7 Tagen: ",
    sum(weekly$AnzahlFall)
  ))


delta <- cases %>%
  filter(NeuerFall %in% c(1,-1)) %>%
  group_by(Meldedatum, Art = NeuerFall) %>%
  summarize(Fallzahl = sum(AnzahlFall)) %>%
  as.data.frame() %>%
  mutate(Art = c("Storno", "-", "Neu")[Art + 2]) %>%
  mutate(Inzidenzrelevant = c("Nein", "Ja")[((today() - Meldedatum <= 7)) + 1])
delta <- if (!exists("delta")) "Keine neuen Fälle oder Nachmeldungen" else delta

delta.dem <- cases %>%
  filter(NeuerFall %in% c(1,-1)) %>%
  group_by(Meldedatum, Art = NeuerFall, Altersgruppe) %>%
  summarize(Fallzahl = sum(AnzahlFall)) %>%
  as.data.frame() %>%
  mutate(Art = c("Storno", "-", "Neu")[Art + 2]) %>%
  mutate(Inzidenzrelevant = c("Nein", "Ja")[((today() - Meldedatum <= 7)) + 1]) %>%
  pivot_wider(names_from = "Altersgruppe", values_from = "Fallzahl") %>%
  select(sort(names(.))) %>%
  as.data.frame()
delta.dem <- if (!exists("delta.dem")) "Keine neuen Fälle oder Nachmeldungen" else delta.dem


delta.out <- merge(delta,delta.dem)
delta.out[is.na(delta.out)] <- 0

weekdays <- timeline %>%
  mutate(WD = weekdays(Meldedatum)) %>%
  mutate(DoW = wday(Meldedatum)) %>%
  filter(Meldedatum > max(Meldedatum - backweek * 7)) %>%
  group_by(DoW, WD) %>%
  summarize(Fallzahl_Durchschnitt = round(mean(AnzahlFall), 2), sd = sd(AnzahlFall), .groups = "keep") %>%
  arrange(DoW) %>%
  as.data.frame() %>%
  select(Wochentag = WD, Fallzahl_Durchschnitt, DoW)
```


Diagramme zur aktuellen Inzidenz
==================================


Column {data-width=650}
-----------------------------------------------------------------------
### Inzidenz am `r format(tail(timeline,1)$Meldedatum, "%a, %d.%m.%Y")`

```{r}
gauge(round(tail(timeline,1)$Inzidenz,1), min = 0, max = 150,  gaugeSectors(
  success = c(0, 50), warning = c(50, 100), danger = c(100, 999)
))
```


### 7-Tage-Inzidenz: Übersicht

```{r}
weekly.plot
```

Column {data-width=350}
-----------------------------------------------------------------------



### Entwicklung der Inzidenzen
```{r, Inzidenzplot, eval=TRUE, echo=FALSE}
InzPlot <- timeline %>% 
  ggplot(aes(x=Meldedatum, y=Inzidenz)) +
  geom_col() +
  geom_smooth(method = "gam")
InzPlot

```

### Fälle pro Tag
```{r, CasePlotAll, echo=FALSE}
CasePlot <- cases %>%
  filter(NeuerFall %in% c(0,1)) %>%
  filter(Meldedatum > "2020-01-01") %>%
  group_by(Meldedatum) %>%
  summarise(Fälle = sum(AnzahlFall)) %>%
  # pivot_wider(names_from = Meldedatum, values_from = AnzahlFall) %>%
  as.data.frame() %>%
  ggplot(aes(x = Meldedatum, y = Fälle)) +
    geom_col() + 
    geom_smooth(method = "gam")
CasePlot
```

# Strukturdaten {data-orientation=rows}

## Details zu Inzidenz und Altersstruktur

### Heute neu

```{r, Delta, eval=TRUE, echo=FALSE}
# print(delta.out, row.names = FALSE)
knitr::kable(delta.out)
```

### Altersstruktur

"Kohorteninzidenz" steht für die getrennt nach Altersgruppen ("Kohorten") ausgewiesene 7-Tage-Inzidenz. Diese wird von RKI bislang nicht veröffentlicht, da hierfür die lokale Altersstruktur bekannt sein muss.

NA = "Not Available", d.h. kein Fall in dieser Altersklasse gemeldet

```{r, Altersstruktur, echo=FALSE}
Altersstruktur <- cases %>%
  filter(NeuerFall %in% c(0,1)) %>%
  filter(Meldedatum > Sys.Date()-8) %>%
  group_by(Altersklasse=Altersgruppe) %>%
  summarise(Fälle = sum(AnzahlFall)) %>%
  merge(Altersklassen, all.y=TRUE) %>%
  mutate(Kohorteninzidenz = round(Fälle/EWO*100000,1)) %>%
  # select(-3)  %>%
  t() %>%
  as.data.frame()


names(Altersstruktur) <- Altersstruktur[1,] 
knitr::kable(Altersstruktur[2:4,], align = c("c","c","c"))



```


Row
-----------------------------------------------------------------------

### Grenzwerte

"max. Fallzahl" steht für die höchste Fallzahl, die den jeweiligen Grenzwert noch einhält. "Abweichung" beschreibt, wie weit man über oder unter dieser Fallzahl liegt ("0" ist somit die Punktlandung). 

BITTE BEACHTEN: Die Anzahl der Tage, seit denen ein Schwellenwert unterschritten wird, kann auf zweierlei Wegen bestimmt werden:

  * bezogen auf die täglichen Veröffentlichungen im RKI-Dashboard (ohne Berücksichtigung nachträglicher Änderungen), oder
  * bezogen auf die für den zurückliegenden 7-Tage-Zeitraum in der RKI-Datenbank enthaltenen Inzidenzwerte (mit Berücksichtigung nachträglicher Änderungen)

Rechtlich relevant ist die Berechnung **OHNE** Änderungen, d.h. hier die Spalte "Tage lt. Dashboard". 

```{r, Schwellen, eval=TRUE, echo=FALSE}
kable(Schwellen, col.names = c("Grenzwert","max. Fallzahl", "Abweichung", "Tage lt. Datenbank", "Tage lt. Dashboard"), align="ccccc", format = "html", table.attr = "style='width:100%;'")
# print(Schwellen, row.names = FALSE)
```



Ausblick auf die nächsten 7 Tage
================================



-----------------------------------------------------------------------
## Blick in die Kristallkugel{.tabset}
### Prognose der Inzidenzen
```{r, ProgPlotInz, eval=TRUE, echo=FALSE}
two.week <- weekly %>% 
  complete(Meldedatum=seq.Date(min(Meldedatum), 
                               max(Meldedatum) + 7,
                               by="day"))
two.week[8:14,2] <- -two.week[1:7,2]
prognosis <- two.week %>%
  mutate(Anzahl.Fall.ext = ifelse(is.na(AnzahlFall), -AnzahlFall, AnzahlFall), DoW=wday(Meldedatum)) %>%
  mutate(lfd.sum = cumsum(AnzahlFall)) %>%
  full_join(weekdays,by="DoW") %>%
  tail(8) %>%
  select(Inzidenz,Meldedatum,AnzahlFall,Fallzahl_Durchschnitt) %>%
  mutate(var0 = AnzahlFall,
         var1 = (AnzahlFall+Fallzahl_Durchschnitt),
         var2 = (AnzahlFall+2*Fallzahl_Durchschnitt))
prognosis[1,4:7] <- two.week[7,6]
prognosis <- prognosis %>%
  select(Meldedatum,var0,var1,var2, AnzahlFall) %>%
  mutate(sum0 = cumsum(var0),
         sum1 = cumsum(var1),
         sum2 = cumsum(var2)) %>%
  mutate(Inz0 = sum0/EWO*100000,
         Inz1 = sum1/EWO*100000,
         Inz2 = sum2/EWO*100000)  %>%
  mutate(DT = Meldedatum+1)
prog.plot <- prognosis %>%
  ggplot(aes(x=DT)) +
  geom_line(aes(y=Inz0), color="green", size=1) +
  geom_line(aes(y=Inz1), size=1) +
  geom_line(aes(y=Inz2), size=1, color="red") +
  geom_hline(yintercept=Schwellen[3,1], linetype="dashed", color = "red", size=1) +
  geom_hline(yintercept=Schwellen[2,1], linetype="dashed", color = "black", size=1) +
  geom_hline(yintercept=Schwellen[1,1], linetype="dashed", color = "green", size=1) +
  geom_text(aes(y=Inz0, label=paste0(round(Inz0,1))), position=position_dodge(width=0.9), vjust=0.7) +
  geom_text(aes(y=Inz1, label=paste0(round(Inz1,1))), position=position_dodge(width=0.9), vjust=-0.7) +
  geom_text(aes(y=Inz2, label=paste0(round(Inz2,1))), position=position_dodge(width=0.9), vjust=-2.1) +
  scale_x_date(date_breaks = "1 day", date_labels = "%a, %d.%m.") +
  geom_text(aes(y=-10, x=DT), label=c("DT",
                                              "DT+1",
                                              "DT+2",
                                              "DT+3",
                                              "DT+4",
                                              "DT+5",
                                              "DT+6",
                                              "DT+7")) +
  labs(title=paste0("Absehbare INZIDENZ-Prognose ")) +
  scale_color_discrete(name ="Legende", labels = c("Var0","Var1","Var2")) +
  ylab("7-Tage-Inzidenz") + ylim(-10, (floor(max(prognosis$Inz2)/25)+2)*25) +
  xlab("Veröffentlichungsdatum (1 Tag nach Meldedatum)") 
prog.plot
```



### Prognose der Fallzahlen
```{r, ProgPlotFall, eval=TRUE, echo=FALSE}
prog.case.plot <- prognosis %>%
  ggplot(aes(x=DT)) +
  geom_line(aes(y=sum0), color="green", size=1) +
  geom_line(aes(y=sum1), size=1) +
  geom_line(aes(y=sum2), size=1, color="red") +
  geom_hline(yintercept=Schwellen[3,2], linetype="dashed", color = "red", size=1) +
  geom_hline(yintercept=Schwellen[2,2], linetype="dashed", color = "black", size=1) +
  geom_hline(yintercept=Schwellen[1,2], linetype="dashed", color = "green", size=1) +
  geom_text(aes(y=sum0, label=paste0(round(sum0,0))), position=position_dodge(width=0.9), vjust=0.7) +
  geom_text(aes(y=sum1, label=paste0(round(sum1,0))), position=position_dodge(width=0.9), vjust=-0.7) +
  geom_text(aes(y=sum2, label=paste0(round(sum2,0))), position=position_dodge(width=0.9), vjust=-2.1) +
  scale_x_date(date_breaks = "1 day", date_labels = "%a, %d.%m.") +
  geom_text(aes(y=-10, x=DT), label=c("DT",
                                              "DT+1",
                                              "DT+2",
                                              "DT+3",
                                              "DT+4",
                                              "DT+5",
                                              "DT+6",
                                              "DT+7")) +
  labs(title=paste0("Absehbare FALLZAHLEN-Prognose")) +
  scale_color_discrete(name ="Legende", labels = c("Var0","Var1","Var2")) +
  ylab("Fallzahlen") + ylim(-10, (floor(max(prognosis$sum2)/25)+2)*25) +
  xlab("Veröffentlichungsdatum (1 Tag nach Meldedatum)") +
  geom_text(data=tail(prognosis,7), aes(y=sum0, label=paste0("(",AnzahlFall,")",'\U279E')), position=position_dodge(width=0.9), hjust=1.5, vjust=0.7) 
  
prog.case.plot
```

## Datenbasis für die Prognosen{.tabset}

Fallzahlen gehen je nach Wochentag in unterschiedlicher Höhe ein. Basierend auf den letzten `r backweek` Wochen bzw. `r backweek*7` Tagen ergibt sich folgende Verteilung:

### Fallzahlendurchschnitt je Wochentag

```{r, Weekdays, eval=TRUE, echo=FALSE}
weekdays %>%
  mutate(Mittelwert = Fallzahl_Durchschnitt) %>%
  arrange(DoW) %>%
  select(1,4) %>%
  kable(format = "html", table.attr = "style='width:80%;'")
  # print(row.names = FALSE)
```

### Fallzahlenrückblick über `r backweek` Wochen:

```{r, Timeline, eval=TRUE, echo=FALSE}
timeline %>%
  mutate(Wochentag=weekdays(Meldedatum)) %>%
  mutate(Relevant = c("Nicht mehr", "Ja")[((today() - Meldedatum <= 7)) + 1]) %>%
  mutate(Datum=format(Meldedatum, "%d.%m.%Y")) %>%
  tail(backweek*7) %>%
  as.data.frame() %>%
  select(Wochentag, Datum, Fälle=AnzahlFall, Relevant) %>%
  kable(align="llll", format = "html", table.attr = "style='width:80%;'")
  # print(row.names = FALSE)
```

```{r, Weekdays0, eval=TRUE, echo=FALSE}
weekdays %>%
  mutate(Mittelwert = Fallzahl_Durchschnitt) %>%
  arrange(DoW) %>%
  select(1,4) %>%
  kable(format = "html", table.attr = "style='width:80%;'")
  # print(row.names = FALSE)
```