---
title: "Corona-Dashboard der Stadt Passau"
output: 
  flexdashboard::flex_dashboard:
    orientation: columns
    vertical_layout: fill
params:
  IDKreis: 09262
  NameKreis: "SK Passau"
  EWO: 52803
  backweek: 3
  limits: !r c(35,50,100,150)
  Altersklasse: !r c("A00-A04","A05-A14","A15-A34","A35-A59","A60-A79","A80+")
  EWOAK: !r c(2138,3180,15820,16601,11298,3744)
---

```{r setup, include=FALSE}
library(curl)
library(jsonlite)
library(lubridate)
library(ggplot2)
library(dplyr)
library(tidyr)
library(zoo)
library(openxlsx)
library(svDialogs)
library(ggrepel)
library(flexdashboard)
library(knitr)
library(readxl)
library(rio)
library(stringr)
library(plotly)
library(mgcv)

# get parameters from YAML header
EWO <- as.numeric(params$EWO)
backweek <- params$backweek
AG <- params$IDKreis
Altersklassen <- data.frame(Altersklasse     = params$Altersklasse,
                            EWO              = params$EWOAK,
                            stringsAsFactors = FALSE)
limits <- params$limits
```

```{r Code, eval=TRUE, echo=FALSE}
# Funktionen
eval(parse("./functions/API_Abruf.R", encoding="UTF-8"))
eval(parse("./functions/ok.R", encoding="UTF-8"))
eval(parse("./functions/status.R", encoding="UTF-8"))

# Subscripts
eval(parse("./scripts/Datenabruf.R", encoding="UTF-8"))
eval(parse("./scripts/timeline.R", encoding="UTF-8"))
eval(parse("./scripts/Schwellen.R", encoding="UTF-8"))
eval(parse("./scripts/weekly.R", encoding="UTF-8"))
eval(parse("./scripts/delta.R", encoding="UTF-8"))
eval(parse("./scripts/fig.Inz.gauge.R", encoding="UTF-8"))
eval(parse("./scripts/weekdays.R", encoding="UTF-8"))
eval(parse("./scripts/Auswertung_Dashboardzahlen.R", encoding="UTF-8"))
```


# Diagramme zur aktuellen Inzidenz

## Column {data-width="500"}

### Inzidenz am `r format(tail(timeline,1)$Meldedatum, "%a, %d.%m.%Y")`

```{r}
Inz.gauge.fig
```

### 7-Tage-Inzidenz: Übersicht

```{r}
weekly.plot
```

## Column {data-width="500"}

### Entwicklung der Inzidenzen

```{r, Inzidenzplot, eval=TRUE, echo=FALSE}
InzPlot <- timeline %>% 
  ggplot(aes(x=Meldedatum, y=Inzidenz)) +
  geom_col() +
  geom_smooth(method = "gam")
InzPlot

```

### Fälle pro Tag

```{r, CasePlotAll, echo=FALSE}
CasePlot <- cases %>%
  filter(NeuerFall %in% c(0,1)) %>%
  filter(Meldedatum > "2020-01-01") %>%
  group_by(Meldedatum) %>%
  summarise(Fälle = sum(AnzahlFall)) %>%
  # pivot_wider(names_from = Meldedatum, values_from = AnzahlFall) %>%
  as.data.frame() %>%
  ggplot(aes(x = Meldedatum, y = Fälle)) +
    geom_col() + 
    geom_smooth(method = "gam")
CasePlot
```

# Strukturdaten {data-orientation="rows"}

## Details zu Inzidenz und Altersstruktur

### Heute neu

```{r, Delta, eval=TRUE, echo=FALSE}
# print(delta.out, row.names = FALSE)
if(count(delta.out)==0) print("Heute keine neuen Fälle gemeldet") else knitr::kable(delta.out)
```

### Altersstruktur

"Kohorteninzidenz" steht für die getrennt nach Altersgruppen ("Kohorten") ausgewiesene 7-Tage-Inzidenz. Diese wird von RKI bislang nicht veröffentlicht, da hierfür die lokale Altersstruktur bekannt sein muss.

NA = "Not Available", d.h. kein Fall in dieser Altersklasse gemeldet

```{r, Altersstruktur, echo=FALSE}
Altersstruktur <- cases %>%
  filter(NeuerFall %in% c(0,1)) %>%
  filter(Meldedatum > Sys.Date()-8) %>%
  group_by(Altersklasse=Altersgruppe) %>%
  summarise(Fälle = sum(AnzahlFall)) %>%
  merge(Altersklassen, all.y=TRUE) %>%
  mutate(Kohorteninzidenz = round(Fälle/EWO*100000,1)) %>%
  # select(-3)  %>%
  t() %>%
  as.data.frame()


names(Altersstruktur) <- Altersstruktur[1,] 
knitr::kable(Altersstruktur[2:4,], align = c("c","c","c"))



```

## Row

### Top Ten in Deutschland

```{r, TopTenBRD, eval=TRUE, echo=FALSE}
TopTenBRD <-dash.inz.pivot %>%
  filter(Datum == max(dash.inz.pivot$Datum)) %>%
  select(Kreis, Inzidenz) %>%
  arrange(Inzidenz) %>%
  head(10)
kable(TopTenBRD, align="lr", format = "html", table.attr = "style='width:50%;'")
# print(Schwellen, row.names = FALSE)
```

### Top Ten in Bayern

```{r, TopTenBayrn, eval=TRUE, echo=FALSE}
TopTenBayern <-dash.inz.pivot %>%
  filter(Datum == max(dash.inz.pivot$Datum)) %>%
  filter(grepl("09...", AGS)) %>%
  select(Kreis, Inzidenz) %>%
  arrange(Inzidenz) %>%
  head(10)
kable(TopTenBayern, align="lr", format = "html", table.attr = "style='width:50%;'")
# print(Schwellen, row.names = FALSE)
```




# Ausblick auf die nächsten 7 Tage

------------------------------------------------------------------------

## Blick in die Kristallkugel {.tabset}

### Prognose der Fallzahlen

```{r, Prognoseberechnung, eval=TRUE, echo=FALSE}
two.week <- weekly %>% 
  complete(Meldedatum=seq.Date(min(Meldedatum), 
                               max(Meldedatum) + 7,
                               by="day"))
two.week[8:14,2] <- -two.week[1:7,2]
prognosis <- two.week %>%
  mutate(Anzahl.Fall.ext = ifelse(is.na(AnzahlFall), -AnzahlFall, AnzahlFall), DoW=wday(Meldedatum)) %>%
  mutate(lfd.sum = cumsum(AnzahlFall)) %>%
  full_join(weekdays,by="DoW") %>%
  tail(8) %>%
  select(Inzidenz,Meldedatum,AnzahlFall,Fallzahl_Durchschnitt) %>%
  mutate(var0 = AnzahlFall,
         var1 = (AnzahlFall+Fallzahl_Durchschnitt),
         var2 = (AnzahlFall+2*Fallzahl_Durchschnitt))
prognosis[1,4:7] <- two.week[7,6]
prognosis <- prognosis %>%
  select(Meldedatum,var0,var1,var2, AnzahlFall) %>%
  mutate(sum0 = cumsum(var0),
         sum1 = cumsum(var1),
         sum2 = cumsum(var2)) %>%
  mutate(Inz0 = sum0/EWO*100000,
         Inz1 = sum1/EWO*100000,
         Inz2 = sum2/EWO*100000)  %>%
  mutate(DT = Meldedatum+1)
```


```{r, ProgPlotFall, eval=TRUE, echo=FALSE}
prog.case.plot <- prognosis %>%
  ggplot(aes(x=DT)) +
  geom_line(aes(y=sum0), color="green", size=1) +
  geom_line(aes(y=sum1), size=1) +
  geom_line(aes(y=sum2), size=1, color="red") +
  geom_hline(yintercept=Schwellen[3,2], linetype="dashed", color = "red", size=1) +
  geom_hline(yintercept=Schwellen[2,2], linetype="dashed", color = "black", size=1) +
  geom_hline(yintercept=Schwellen[1,2], linetype="dashed", color = "green", size=1) +
  geom_text(aes(y=sum0, label=paste0(round(sum0,0))), position=position_dodge(width=0.9), vjust=0.7) +
  geom_text(aes(y=sum1, label=paste0(round(sum1,0))), position=position_dodge(width=0.9), vjust=-0.7) +
  geom_text(aes(y=sum2, label=paste0(round(sum2,0))), position=position_dodge(width=0.9), vjust=-2.1) +
  scale_x_date(date_breaks = "1 day", date_labels = "%a, %d.%m.") +
  geom_text(aes(y=-10, x=DT), label=c("DT",
                                              "DT+1",
                                              "DT+2",
                                              "DT+3",
                                              "DT+4",
                                              "DT+5",
                                              "DT+6",
                                              "DT+7")) +
  labs(title=paste0("Absehbare FALLZAHLEN-Prognose")) +
  scale_color_discrete(name ="Legende", labels = c("Var0","Var1","Var2")) +
  ylab("Fallzahlen") + ylim(-10, (floor(max(prognosis$sum2)/25)+2)*25) +
  xlab("Veröffentlichungsdatum (1 Tag nach Meldedatum)") +
  geom_text(data=tail(prognosis,7), aes(y=sum0, label=paste0("(",AnzahlFall,")",'\U279E')), position=position_dodge(width=0.9), hjust=1.5, vjust=0.7) 
  
prog.case.plot
```

### Prognose der Inzidenzen

```{r, ProgPlotInz, eval=TRUE, echo=FALSE}
prog.plot <- prognosis %>%
  ggplot(aes(x=DT)) +
  geom_line(aes(y=Inz0), color="green", size=1) +
  geom_line(aes(y=Inz1), size=1) +
  geom_line(aes(y=Inz2), size=1, color="red") +
  geom_hline(yintercept=Schwellen[3,1], linetype="dashed", color = "red", size=1) +
  geom_hline(yintercept=Schwellen[2,1], linetype="dashed", color = "black", size=1) +
  geom_hline(yintercept=Schwellen[1,1], linetype="dashed", color = "green", size=1) +
  geom_text(aes(y=Inz0, label=paste0(round(Inz0,1))), position=position_dodge(width=0.9), vjust=0.7) +
  geom_text(aes(y=Inz1, label=paste0(round(Inz1,1))), position=position_dodge(width=0.9), vjust=-0.7) +
  geom_text(aes(y=Inz2, label=paste0(round(Inz2,1))), position=position_dodge(width=0.9), vjust=-2.1) +
  scale_x_date(date_breaks = "1 day", date_labels = "%a, %d.%m.") +
  geom_text(aes(y=-10, x=DT), label=c("DT",
                                              "DT+1",
                                              "DT+2",
                                              "DT+3",
                                              "DT+4",
                                              "DT+5",
                                              "DT+6",
                                              "DT+7")) +
  labs(title=paste0("Absehbare INZIDENZ-Prognose ")) +
  scale_color_discrete(name ="Legende", labels = c("Var0","Var1","Var2")) +
  ylab("7-Tage-Inzidenz") + ylim(-10, (floor(max(prognosis$Inz2)/25)+2)*25) +
  xlab("Veröffentlichungsdatum (1 Tag nach Meldedatum)") 
prog.plot
```


## Datenbasis für die Prognosen

Fallzahlen gehen je nach Wochentag in unterschiedlicher Höhe ein. Basierend auf den letzten `r backweek` Wochen bzw. `r backweek*7` Tagen ergibt sich folgende Verteilung:

### Fallzahlendurchschnitt je Wochentag

```{r, Weekdays, eval=TRUE, echo=FALSE}
weekdays %>%
  mutate(Mittelwert = Fallzahl_Durchschnitt) %>%
  arrange(DoW) %>%
  select(1,4) %>%
  kable(format = "html", table.attr = "style='width:80%;'")
  # print(row.names = FALSE)
```

# Inzidenzabhängige Öffnungsregelungen {data-orientation="columns"}

```{r eval=TRUE, echo=FALSE}
url <- "https://www.rki.de/DE/Content/InfAZ/N/Neuartiges_Coronavirus/Daten/Fallzahlen_Kum_Tab.xlsx?__blob=publicationFile"


dash.rki.data <- rio::import(file = url,which = 7)[-(1:4),] %>%
  rename(Kreis=2) %>%
  filter(Kreis=="SK Passau") %>%
  t() %>%
  as.data.frame 
# dash.rki.stand <- row.names(dash.rki.data)[1]
dash.rki.stand <- as.Date(parse_date_time(substring(row.names(dash.rki.data)[1], 8, 17), order="dmy"))

dash.rki.data <- as.data.frame(dash.rki.data[-(1:3),]) %>% rename(Dashboard.Inzidenz=1)
dash.rki.data$Dashboard.Inzidenz <- round(as.numeric(dash.rki.data$Dashboard.Inzidenz),1)
dash.rki.data$Datum <- dash.rki.stand - max(row(dash.rki.data)) + row(dash.rki.data)

anhang <- timeline %>% tail(1) %>% select(Dashboard.Inzidenz=Inzidenz, Datum=Meldedatum)

dash.aktuell <- (tail(timeline,1)$Meldedatum == tail(dash.rki.data,1)$Datum)[1,1]

if (tail(timeline,1)$Meldedatum == tail(dash.rki.data,1)$Datum) {
  anhang$Datum <- anhang$Datum + 1
  anhang$Dashboard.Inzidenz <- round(anhang$Dashboard.Inzidenz,1)
  dash.rki.data <- rbind(dash.rki.data, anhang)
  dash.rki.data$Datum <- as.Date((dash.rki.data$Datum))
  dash.rki.stand <- dash.rki.stand + 1
} 


```

## Column {data-width="650"}

### Unterschreitung von Schwellenwerten {data-height="200"}

Grenzwerte müssen "dauerhaft" unter- bzw. überschritten sein, bevor die damit verbundenen Regelungen greifen. Das gilt im allgemeinen ab dem dritten Tag der Über-/Unterschreitung als der Fall.

Bei den 7-Tage-Inzidenzen für frühere Tage muss berücksichtigt werden, dass es sich hier um die jeweils an dem angegebenen Tag berichteten Werte handelt, die **nicht** durch an Folgetagen nachübermittelte Fälle aktualisiert werden (für den Berichtstag "eingefrorene" Werte). RKI stellt diese eingefrorenen Werte einschließlich einer mehrmonatigen Rückschau täglich zur Verfügung.

Der hier verwendeten Zahlen geben den Meldestand von `r format(as.Date(dash.rki.stand), "%A, %d.%m.%Y")` wieder.

### Vergleich mit den Nachbarn

```{r, Nachbarvergleich, eval=TRUE, echo=FALSE}
timeline.plot <- dash.inz.pivot %>%
  # filter(grepl("0926.", AGS)) %>%
  filter(Kreis %in% c("SK Passau",
                      "LK Passau",
                      "LK Freyung-Grafenau",
                      "LK Deggendorf",
                      "LK Rottal-Inn")) %>%
  filter(Datum >= "2021-01-01") %>%
  plot_ly(x=~Datum, y=~Inzidenz, type='scatter', color=~Kreis, mode='lines')
timeline.plot
```

## Column {data-width="350"}

### Grenzwert 35 unterschritten seit

```{r}
gauge(as.numeric(dash.rki.stand - max(dash.rki.data[which(dash.rki.data$Dashboard.Inzidenz >= 35),]$Datum)),
      min = 0,
      max = 10,
      symbol = ' T',
      gaugeSectors(success = c(3, 999),
                   warning = c(1, 3),
                   danger = c(0, 0)
))
```

### Grenzwert 50 unterschritten seit

```{r}
gauge(as.numeric(dash.rki.stand - max(dash.rki.data[which(dash.rki.data$Dashboard.Inzidenz >= 50),]$Datum)),
      min = 0,
      max = 10,
      symbol = ' T',
      gaugeSectors(success = c(3, 999),
                   warning = c(1, 3),
                   danger = c(0, 0)
))
```

### Grenzwert 100 unterschritten seit

```{r}
gauge(as.numeric(dash.rki.stand - max(dash.rki.data[which(dash.rki.data$Dashboard.Inzidenz >= 100),]$Datum)),
      min = 0,
      max = 10,
      symbol = ' T',
      gaugeSectors(success = c(3, 999),
                   warning = c(1, 3),
                   danger = c(0, 0)
))
```

### Grenzwert 150 unterschritten seit

```{r}
gauge(as.numeric(dash.rki.stand - max(dash.rki.data[which(dash.rki.data$Dashboard.Inzidenz >= 150),]$Datum)),
      min = 0,
      max = 10,
      symbol = ' T',
      gaugeSectors(success = c(3, 999),
                   warning = c(1, 3),
                   danger = c(0, 0)
))
```
